臺灣新北地方法院刑事裁定
111年度撤緩字第7號
聲  請  人  臺灣新北地方檢察署檢察官
受  刑  人  楊家銘




上列聲請人聲請撤銷緩刑之宣告（111年度執聲字第28號），本
院裁定如下：
    主  文
聲請駁回。                 
    理  由
一、聲請意旨略以：受刑人楊家銘因犯竊盜案件，經臺灣新北地
    方法院（下稱本院）以109年度簡字第440號（偵查案號：臺
    灣新北地方檢察署108年度偵字第35897號）判決（下稱前案
    ）判處罰金新臺幣（下同）5,000元，緩刑2年，於民國109
    年6月13日確定在案。竟於緩刑期內即110年1月24日另犯侵
    占罪，經本院於110年9月27日以110年度簡字第3245號判決
    （下稱後案）判處罰金8,000元，於110年11月9日確定。受
    刑人因有上揭之犯罪事由，足認其不知悔悟自新，原宣告之
    緩刑難收其預期效果，而有執行刑罰之必要，合於刑法第75
    條之1第1項第2款所定得撤銷緩刑宣告之原因，爰依刑事訴
    訟法第476條之規定，聲請撤銷緩刑之宣告等語。　　
二、撤銷緩刑之聲請，於判決確定後6月以內為之；又緩刑之宣
    告應撤銷者，由受刑人所在地或其最後住所地之地方法院檢
    察官聲請該法院裁定之，刑法第75條之1第2項、第75條第2
    項及刑事訴訟法第476條分別定有明文。查受刑人設籍在新
    北市○○區○○街00巷0弄0號2樓，且未因案在監在押中，此有
    受刑人之個人戶籍資料（完整姓名）查詢結果、臺灣高等法
    院在監在押全國紀錄表各1份在卷可查。又本件聲請係於111
    年1月4日向本院提出，係在後案於110年11月9日確定後之6
    月以內為之，是本件聲請程序於法並無不合，先予敘明。
三、按受緩刑之宣告，於緩刑期內因故意犯他罪，而在緩刑期內
    受6月以下有期徒刑、拘役或罰金之宣告確定，足認原宣告
    之緩刑難收其預期效果，而有執行刑罰之必要者，得撤銷其
    宣告，刑法第75條之1第1項第2款亦定有明文。是檢察官依
    刑法第75條之1第1項規定聲請撤銷緩刑，除須符合該條各款
    之要件外，本條並採裁量撤銷主義，賦予法院撤銷與否之權
    限，特於第1項規定實質要件為「足認原宣告之緩刑難收其
    預期效果，而有執行刑罰之必要」，供作審認之標準。亦即
    於上揭「得」撤銷緩刑之情形，法官應依職權本於合目的性
    之裁量，妥適審酌受刑人所犯前後數罪間，關於法益侵害之
    性質、再犯之原因、違反法規範之情節是否重大、受刑人主
    觀犯意所顯現之惡性及其反社會性等情，是否已使前案原為
    促使惡性輕微之被告或偶發犯、初犯改過自新而宣告之緩刑
    ，已難收其預期之效果，而確有執行刑罰之必要，並就具體
    個案情形，衡酌原宣告之緩刑是否難收其預期之效果，而確
    有執行刑罰之必要，資以決定該緩刑宣告是否應予撤銷，此
    與刑法第75條第1項所定2款要件有一具備，即毋庸再行審酌
    其他情狀，應逕予撤銷緩刑之情形不同。
四、經查，受刑人曾於108年11月18日晚間8時50分許，因徒手竊
    取他人財物，經本院於前案判處罰金5,000元，緩刑2年，於
    109年6月13日確定。然其於緩刑期內，即於110年1月24日晚
    間11時36分許，再犯侵占離本人持有物罪，經本院於後案判
    處罰金8,000元，並於前案緩刑期內之110年11月9日確定等
    情，有臺灣高等法院被告前案紀錄表、上開2案之判決書各1
    份在卷可憑。核其情節與前開刑法第75條之1第1項第2款：
    「緩刑期內因故意犯他罪，而在緩刑期內受6月以下有期徒
    刑、拘役或罰金之宣告確定者」之要件相符。惟本院審酌：
㈠、觀諸前案、後案之判決書，及卷附臺灣高等法院被告前案紀
    錄表所示，受刑人確於前案緩刑期內，有故意犯後案之罪之
    事實，而後案業在前案緩刑期間內受拘役之宣告確定。然檢
    察官僅執前情，即稱：受刑人因有上開後案犯行，足認其不
    知悔悟自新，原宣告之緩刑難收其預期效果，而有執行刑罰
    之必要等語，作為聲請撤銷前案緩刑之理由，並未提出除上
    開判決業已審酌事實外之其他積極證據，或具體說明受刑人
    有何情狀足認符合「原宣告之緩刑難收其預期效果，而有執
    行刑罰之必要」等實質要件。若單以受刑人於緩刑期內另犯
    他罪，即撤銷緩刑，刑法第75條第1 項第1 款及第75條之1
    第1 項第2 款便無區分之必要，則刑法第75條之1 第1 項之
    立法本旨將意義盡失，亦與緩刑之目的乃給予受刑人自新機
    會未盡相符。
㈡、再者，據前、後兩案之犯罪事實，受刑人於前案所竊得之商
    品價值僅536元，於後案則是侵占他人錢包及現金4,000元，
    是受刑人所侵害他人財產權之價值並非鉅大。再參諸前、後
    兩案判決內容，受刑人於前案已與該案告訴人和解，且所竊
    得之物已實際合法發還告訴人；而於後案則是考量受刑人因
    一時貪念將他人之錢包及其內物品據為己有，惟念其犯後坦
    認犯行，兼衡其素行、犯罪之動機、目的、手段、高職畢業
    之智識程度、自陳家庭經濟狀況為小康、職業為保全、侵占
    財物之價值等一切情狀，而仍判處罰金之刑，足認受刑人所
    犯前、後二案犯罪情節均非重大。
㈢、復於前案中，本院考量受刑人於該案之前未曾因故意犯罪受
    有期徒刑以上刑之宣告之素行、智識程度、生活狀況（尚持
    有輕度身心障礙證明）、所竊取之財物價值、造成之損害、
    犯後坦承犯行並與被害人達成和解之犯後態度良好等一切情
    狀，並參酌法院加強緩刑宣告實施要點第2點第1（初犯）、
    5（自白犯罪）、6款（向被害人給付賠償）之規定，認受刑
    人經此偵審程序及刑之宣告後，應已知警惕，信無再犯之虞
    ，而認其所宣告之刑以暫不執行為適當，併予宣告緩刑2 年
    ；至受刑人於緩刑期內故意所犯之後案，經本院審酌各情後
    ，僅判處罰金8,000元。又受刑人所犯前、後二案之犯行時
    間相距1年2月，在此期間內未再因其他案件遭檢察官訴追或
    法院判處罪刑，有卷附臺灣高等法院被告前案紀錄表1份可
    參，則是否以此即遽認受刑人已達無從期待其能悔改警惕，
    而有一再危害社會疑慮之嚴重程度，實有疑問。
㈣、況參以受刑人於上開前、後二案中均能坦承犯行，此核諸前
    、後案判決書之記載甚明，可認受刑人有悔改之意，且其所
    造成之損害並非重大，亦如前述，未必一定均予執行始得達
    其懲儆功效，是本件受刑人仍有給予上開緩刑之實益，以期
    能有效回歸社會。　　
五、綜上所述，本件受刑人前、後二案所犯雖同屬財產犯罪，然
    前、後二案所侵害之財物價值均非鉅大，且受刑人均能坦承
    犯行，難認其主觀惡性重大；再則，本件尚無其他證據可認
    受刑人除符合刑法第75條之1第1項第2款所定之情形外，有
    何足以認定原宣告之緩刑難收其預期效果，而有執行刑罰之
    必要之情形，自難以此逕認受刑人經前案罪刑暨緩刑之宣告
    後，全無悔意，或非予執行無以收懲儆或矯正之效。是聲請
    人聲請撤銷緩刑之宣告，尚難認有理由，應予駁回。
據上論斷，應依刑事訴訟法第200條，裁定如主文。
中　　華　　民　　國　　111 　年　　1 　　月　　22　　日
                  刑事第十五庭  法　官  梁世樺
以上正本證明與原本無異。
如不服本裁定，應於送達後5日內向本院提出抗告狀。
                                書記官　曾翊凱
中　　華　　民　　國　　111 　年　　1 　　月　　22　　日